【裁判字號】    95,交訴,7
【裁判日期】    950406
【裁判案由】    過失致死等
【裁判全文】
臺灣宜蘭地方法院刑事判決               95年度交訴字第7號
    公  訴  人  臺灣宜蘭地方法院檢察署檢察官
    被      告  甲○○
                        樓
上列被告因過失致死等案件，經檢察官提起公訴（九十四年度偵
字第二一七六號），本院合議庭裁定由受命法官獨任進行簡式審
判程序，爰不經通常程序判決如下：
    主  文
甲○○從事業務之人，因業務上之過失致人於死，處有期徒刑陸
月。如易科罰金，以佰元折算壹日。緩刑貳年。
    事  實
一、甲○○係展利交通有限公司（下展利公司）之司機，為從事
    駕駛業務之人，其於民國九十四年四月二十三日七時三十分
    許，駕駛展利公司所有之車牌號碼九Ｔ－四四七號營業用小
    貨車，沿省道臺九線由南往北方向行駛，行經該路段一四九
    公里又四百公尺處時，本應注意在劃有分向限制線之路段，
    不得駛入來車車道內；且依當時天候晴，日間有自然光線，
    柏油路面乾燥無缺陷亦無障礙物，視距良好，依其智識及能
    力皆無不能注意之情事，竟欲超越前方同向由黃文傑所駕駛
    之車牌號碼七九三─ＧＱ之營業用曳引車，而跨越分向限制
    線駛入來車車道，造成對向車道由乙○○所駕駛搭載其妻鄭
    方麗碧之車牌號碼四０六五─ＧＸ自小客車，因欲閃避甲○
    ○所駕駛侵入其車道之前開營業用小貨車而劇往左偏，惟仍
    閃避不及，先與甲○○駕駛之前開營業用小貨車碰撞後，又
    遭隨後由黃文傑駕駛之上開營業用曳引車撞及，造成乙○○
    受有多處鈍挫傷、右胸與右手右側鎖骨骨折等傷害，鄭方麗
    碧則因受有頭部外傷與胸部鈍傷，經送醫急救後仍不治死亡
    。甲○○於肇事後，在有偵查犯罪職權之機關尚不知何人為
    肇事者前，主動向到場處理事故之宜蘭縣警察局蘇澳分局澳
    花派出所員警坦承肇事，自首並接受裁判。
二、案經甲○○自首、乙○○告訴及臺灣宜蘭地方法院檢察署檢
    察官據報相驗後自動檢舉偵查起訴。
    理  由
一、上開事實，業據被告甲○○到庭坦承不諱，核與證人黃文傑
    及被害人乙○○分別於警詢及偵查中證述情節吻合一致，復
    有道路交通事故現場圖、道路交通事故調查報告表及車禍現
    場照片三十三幀在卷可稽。又被害人鄭方麗碧確因本件車禍
    受傷死亡之事實，亦經臺灣宜蘭地方法院檢察署檢察官督同
    法醫相驗屬實，製有勘驗筆錄、相驗屍體證明書、驗斷書及
    相驗照片五幀存卷足憑。又按分向限制線，用以劃分路面成
    雙向車道，禁止車輛跨越行駛，並不得迴轉，道路交通標誌
    標線號誌設置規則第一百六十五條第一項定有明文。另道路
    交通安全規則第九十七條第二款復明定：汽車在雙向二車道
    行駛時，在劃有分向限制線之路段，不得駛入來車之車道內
    。從而，佐以卷附道路交通事故現場圖、道路交通事故調查
    表所載及現場照片所示，本件車禍發生時為天候晴，日間有
    自然光線，柏油路面乾燥無缺陷，亦無障礙物，視距良好，
    依被告甲○○之智識及能力皆無不能注意之情事，是其竟違
    規跨越分向限制線，貿然侵入對向車道欲超越前車以致肇事
    ，自屬本件車禍之肇事原因，臺灣省基宜區車輛行車事故鑑
    定委員會九十四年七月十一日基宜鑑字第０九四五００一五
    九二號函附之鑑定意見書亦同此認定。再者，被告甲○○本
    件駕車肇事之過失行為，因與被害人之死亡結果間，具有相
    當因果關係，皆徵本件事證已臻明確，其犯行洵堪認定，應
    予依法論科。
二、查被告甲○○係展利公司之司機，為從事駕駛業務之人，此
    據其到庭供承屬實。是核其所因駕駛業務之過失，導致被害
    人鄭方麗碧死亡之行為，係犯刑法第二百七十六條第二項業
    務過失致人於死罪。然其於車禍事故發生後，在宜蘭縣警察
    局蘇澳分局澳花派出所員警抵達現場尚未知何人肇事時，即
    當場主動承認為肇事人，自首並接受追訴、裁判，此見卷附
    警製道路交通事故肇事人自首情形紀錄表一份即明，堪徵本
    件犯行確為其自首，應依法刑法第六十二條前段減輕其刑。
    審酌被告駕車未善盡注意義務，嚴重危害用路人之安全，更
    肇致被害人死亡之結果，情節匪淺，惟念其肇事後態度良好
    ，素行亦佳，事後業與被害人家屬達成民事和解，有臺北縣
    蘆洲市調解委員會九五民調字第三０四號調解書一份存卷可
    參，另再參酌其犯罪動機、目的、手段與社會整體損害程度
    等一切情狀，爰酌情量處如主文所示之刑，並諭知易科罰金
    之折算標準。末查，被告未曾受期徒刑以上刑之宣告之事實
    有臺灣高等法院被告全國前案紀錄表一份附卷可稽，是其本
    次因一時失慎，致罹刑典，信其經此偵審程序及科刑之判決
    ，當能知所警惕，而無再犯之虞，本院認對其所為刑之宣告
    以暫不執行為適當，爰併予宣告緩刑二年，以啟自新。
三、按告訴乃論之罪，告訴人於第一審辯論終結前得撤回其告訴
    ，又告訴經撤回者，應諭知不受理之判決，刑事訴訟法第二
    百三十八條第一項、第三百零三條第三款定有明文。本件告
    訴人乙○○告訴被告甲○○業務過失傷害案件，起訴書認被
    告係觸犯刑法第二百八十四條第二項前段之罪，依同法第二
    百八十七條前段之規定，須告訴乃論。茲因告訴人乙○○已
    於九十五年四月六日具狀撤回告訴，有刑事撤回告訴狀一紙
    存卷可按，揆諸首開說明，本應為不受理判決之宣告，然因
    被告甲○○係以一行為同時觸犯前開業務過失致死及業務過
    失傷害等二罪，屬刑法第五十五條想像競合犯之裁判上一罪
    關係，是本院爰不就其所犯業務過失傷害部分，另為不受理
    判決之諭知，特此敘明。
據上論斷，應依刑事訴訟法第二百九十九條第一項前段，刑法第
二百七十六條第二項、第六十二條前段、第四十一條第一項、第
七十四條第一款，罰金罰鍰提高標準條例第一條前段、第二條，
判決如主文。
本案經檢察官賴慶祥到庭執行職務
中    華    民    國    95    年    4     月    6     日
                  刑事第三庭法  官  陳嘉年
以上正本證明與原本無異。
如不服本判決應收受本判決後10日內向本院提出上訴書狀，其未
敘述上訴理由者，並得於提起上訴後10日內向本院補提理由書狀
 (均須按他造當事人之人數附繕本)「切勿逕送上級法院」。
                            書記官  林嘉萍
中    華    民    國    95    年    4     月    7     日
附錄本案論罪科刑法條
刑法第二百七十六條第二項
從事業務之人，因業務上之過失犯前項之罪者，處五年以下有期
徒刑或拘役，得併科三千元以下罰金。


司法院資訊處製作；財團法人民間司法改革基金會備份。
